【裁判字號】    89,易,3281
【裁判日期】    900417
【裁判案由】    妨害婚姻及家庭
【裁判全文】
臺灣桃園地方法院刑事判決                        八十九年度易字第三二八一號
    公  訴  人  臺灣桃園地方法院檢察署檢察官
    被      告  丙○○
右列被告因妨害婚姻及家庭案件，經檢察官提起公訴 (八十九年度偵字第一六八八六
號)，本院判決如左：
    主  文
丙○○連續與有配偶之人相姦，處有期徒刑參月，如易科罰金以參佰元折算壹日。
    事  實
一、丙○○明知乙○○○係甲○○之妻，甲○○為有配偶之人，因聚餐經朋友介紹而
    與甲○○相識，竟基於概括之犯意，自民國八十九年四月間某日起，迄八十九年
    十月二十五日夜晚至二十六日凌晨三時二十五分前某時為止，連續在桃園縣桃園
    市、中壢市不知名賓館、位於桃園縣桃園市○○路○段一一一巷八十弄四十六號
    、同市○○街一六八巷八號丙○○當時住處及位於同市○○街十一之一號二樓之
    甲○○住處等地，與甲○○發生性關係多次。嗣經乙○○○查覺情事有異，於八
    十九年十月二十六日凌晨三時二十五分許，會同警方在愛七街上址當場查獲丙○○、甲○○二人全身赤裸共臥一床，並當場攝得照片五幀，及扣取二人發生性關
    係後使用之衛生紙二張。
二、案經乙○○○訴由桃園縣警察局桃園分局報告臺灣桃園地方法院檢察署檢察官偵
    查起訴。
    理  由
一、訊據被告丙○○固坦承自八十九年四月起，即與證人甲○○於右揭時、地發生數
    次性關係，且八十九年十月二十六日查獲當天，確曾於上開愛七街查獲地點與證
    人甲○○發生性關係，惟矢口否認有相姦犯行，辯稱：伊本來不知甲○○已有配
    偶，於八十九年七月知情後，即與甲○○分手云云。經查，右揭犯罪事實，業據
    被告於檢察官偵查及本院調查審理時均自承確於上揭時、地與甲○○發生性關係
    等語，核與證人即與被告通姦之人甲○○於本院九十年三月十六日調查時證稱：
    「‧‧‧，我們於認識數月後夏天時在賓館裡發生性關係，後來我曾趁我母親生
    病，我太太到南部照顧我母親時帶丙○○到愛七街住處，並未有其他朋友在場，
    我們在客廳裡喝酒，酒後因有點醉意，有帶丙○○到房間裡並有發生性關係，我
    們有發生過好幾次性關係，大都是在桃園市的賓館裡發生性關係，直至八十九年
    十月二十六日被查獲為止。」、「（問：被查獲當天你有無與丙○○發生性關係
    ？）有。」（當日筆錄參照）等語屬實，並有八十九年十月二十六日當場查獲時
    所攝照片五幀附於偵查卷第十一頁至第十二頁及本院卷可稽及當場扣得使用過後
    之衛生紙二張可資佐證，足見被告自八十九年四月起至查獲日止，曾連續多次與
    證人甲○○發生性關係。雖被告辯稱不知證人甲○○係有配偶之人，惟佐以被告
    認識甲○○時，甲○○已年屆五十三歲，縱其未明白告知已有配偶，然依常情，
    除有其他情況證據（例如：曾見過甲○○身分證配偶欄無配偶記載，或甲○○曾
    告知已與配偶離婚且未同住）致被告相信甲○○當時並無配偶外，被告當知甲○○係有配偶之人；另據證人甲○○於本院九十年三月十六日調查時證稱：「（問
    ：你如果帶丙○○回家會到哪個房間發生關係？）就是八十九年十月二十六日當
    天發生關係的那個房間。」（當日筆錄參照）等語，及告訴人於本院九十年三月
    十六日調查時指稱：「當天丙○○與甲○○發生性關係的房間是我兒子的房間，
    但是我從兒子八十八年搬出去住後，有時候就會與孫子同住這間房間，在這個房
    間裡有放置我個人的衣服、皮包掛在牆上。」（當日筆錄參照）等情，被告與證
    人甲○○若係在甲○○位於愛七街住處發生性關係，既係均在查獲當時所在平時
    由告訴人居住牆上掛有成年女性衣物之房間內，衡情當知證人甲○○係有配偶之
    人，被告辯稱顯係事後卸責之詞。綜上所述，被告先後多次相姦之犯行，事證明
    確，被告犯行洵堪認定。
二、核被告丙○○所為，係犯刑法第二百三十九條後段之相姦罪。其與證人甲○○多
    次相姦行為，時間緊接，所犯係構成要件相同之罪名，顯均係出於概括犯意而為
    之，為連續犯，應依刑法第五十六條規定論以一罪，並加重其刑。查被告行為後
    ，關於易科罰金之折算標準，刑法第四十一條業於九十年一月十日經修正公布，
    並於同年月十二日生效，易科罰金之適用範圍擴大為最重本刑五年以下有期徒刑
    之罪，並明定併合處罰之數罪，如各罪均得易科罰金者，其應執行之刑逾六月時
    ，亦得適用之，是被告行為後法律已有變更，應依刑法第二條第一項前段之規定
    ，適用裁判時即修正後之刑法第四十一條第一項前段，附此敘明。爰審酌被告並
    無前科，犯後尚能坦承犯行，犯罪後態度良好，惟因而破壞他人間夫妻關係之圓
    滿等一切情狀，量處如主文所示之刑，並諭知易科罰金之折算標準。
據上論斷，應依刑事訴訟法第二百九十九條第一項前段、刑法第二條第一項前段、第
五十六條、第二百三十九條後段、修正後第四十一條第一項前段，罰金罰鍰提高標準
條例第二條，判決如主文。
本案經檢察官周懷廉到庭執行職務
中      華      民      國    九十      年      四      月    十七    日
                                臺灣桃園地方法院刑事第六庭
                                    審判長法  官  孫惠琳
                                          法  官  曾家貽
                                          法  官  簡婉倫
得於十日內上訴
附錄本案論罪科刑法條：
刑法第二百三十九條
有配偶而與人通姦者，處一年以下有期徒刑；其相姦者亦同。


司法院資訊處製作；財團法人民間司法改革基金會備份。
